臺灣高等法院刑事判決
109年度上訴字第1023號
上  訴  人  
即  被  告  蕭誌軒





上列上訴人因詐欺案件，不服臺灣士林地方法院108年度易字第6
93號，中華民國109年1月20日所為之第一審判決（起訴案號：臺
灣士林地方檢察署108年度偵緝字第755號），提起上訴，本院判
決如下：
    主  文
上訴駁回。                         
    理  由
一、按不服地方法院之第一審判決而上訴者，須提出上訴書狀，
    並應敘明具體理由，刑事訴訟法第350條第1項、第361條第2
    項分別定有明文，此為上訴必備之程式，倘所提上訴理由非
    屬具體理由者，為上訴不合法律上之程式，且由同法第361
    條之立法理由第3項中所載「上訴理由是否具體，係屬第二
    審法院審查範圍，不在命補正之列。」等語可知，上訴書狀
    雖記載理由，但並未具體敘述時，則無須再命補正（最高法
    院97年度台上字第3889號判決意旨參照），第二審法院應依
    刑事訴訟法第362條前段、第367條前段之規定以判決駁回之
    。又其中所稱「具體理由」，固不以其書狀應引用卷內訴訟
    資料，具體指摘原審判決不當或違法之事實，亦不以新事實
    或新證據為上訴理由時，應具體記載足以影響判決結果之情
    形為必要。但上訴之目的，既在請求第二審法院撤銷或變更
    第一審之判決，所稱「具體」，當係抽象、空泛之反面，若
    僅泛言原判決認事用法不當、採證違法或判決不公、量刑過
    重等空詞，而無實際論述內容，或所舉之事由不足為其上訴
    理由之所憑，均難認具體（最高法院106年度第八次刑事庭
    會議決議意旨參照）。是以上訴人之上訴書狀或補提之上訴
    理由書，雖有敘述上訴理由，惟並未具體敘述第一審判決有
    何違法、不當情形，或上訴理由就其所主張第一審判決違法
    或不當之情形，並未舉出該案相關之具體事由足為其理由之
    所憑，其所為上訴，即不符合上訴之法定要件。
二、原判決略以：上訴人即被告蕭誌軒意圖為自己不法之所有，
    於民國107年12月26日前之某時許，透過網際網路連結至社
    群網站FACEBOOK「二手香水交換買賣平台」社團網頁，以帳
    號名稱「蕭小軒」在該多數人可瀏覽之網站網頁上，刊登佯
    欲販賣香奈兒香水之不實訊息而對公眾散布，告訴人江淑惠
    於107年12月26日18時許，上網觀覽前開訊息與被告以私訊
    聯繫購買事宜後，因而陷於錯誤，於同年月28日13時40分許
    ，依指示將價金新臺幣（下同）2500元轉帳匯入被告所申辦
    之中華郵政股份有限公司00000000000000號帳戶，嗣因被告
    遲未依約寄交香水，告訴人始悉受騙之事實，業據被告於原
    審坦承不諱，核與告訴人於警詢及偵訊之證述相符，並有中
    華郵政股份有限公司108年3月18日函附前開帳戶基本資料、
    歷史交易清單等資料及手機訊息翻拍照片等附卷可稽。原審
    因而論被告犯刑法第339條之4第1項第3款之以網際網路對公
    眾散布而犯詐欺取財罪；並考量被告所詐得之款項僅有2500
    元，其所為本案犯罪情節及惡性，與詐取鉅額財物嚴重危害
    社會秩序及他人財產權益之情形顯屬有別，而以刑法第339
    條之4第1項第3款所規定之法定最低本刑為有期徒刑一年，
    顯屬過苛，認有情輕法重，在客觀上足以引起一般之同情堪
    資憫恕之處，遂依刑法第59條規定酌減其刑，判處被告有期
    徒刑六月。原判決已敘述其所憑證據、認定理由及量刑依據
    。
三、被告收受判決後，不服原審判決，提起本件第二審上訴，其
    上訴理由僅泛稱：被告係因打破香水，又遇到家庭變故而沒
    能還錢，願意償還2500元而提起本件上訴云云（見本院卷第
    18頁）。並未指出原判決究竟有何量刑過重或不當或其他違
    誤之具體理由；況經本院聯繫告訴人，其表示不願意接受被
    告還錢，因已給被告多次機會等語，亦有本院公務電話查詢
    紀錄表在卷可稽（見本院卷第33頁），揆諸前揭說明，本件
    上訴不合法律上之程式，爰不經言詞辯論，逕以判決駁回。
據上論斷，應依刑事訴訟法第367條前段、第372條，判決如主文
。
中　　華　　民　　國　　109 　年　　3 　　月　　30　　日
                  刑事第二十庭  審判長法　官  王復生
                                      法　官  張紹省
                                      法　官  遲中慧
以上正本證明與原本無異。
如不服本判決，應於收受送達後20日內向本院提出上訴書狀，其
未敘述上訴之理由者並得於提起上訴後20日內向本院補提理由書
（均須按他造當事人之人數附繕本）「切勿逕送上級法院」。
                                      書記官  鄭巧青
中　　華　　民　　國　　109 　年　　3 　　月　　31　　日